臺灣桃園地方法院民事裁定
111年度補字第453號
原      告  胡呂春惠




上列原告與被告譚祥安等間請求塗銷抵押權登記等事件，本院裁
定如下：
    主  文
原告應於本裁定送達後五日內，補繳裁判費新臺幣貳萬伍仟柒佰
伍拾元，逾期未補正，即駁回原告之訴。
    理  由
一、上列當事人間請求塗銷抵押權設定登記等事件，原告起訴未
    據繳納裁判費。按「以一訴主張數項標的者，其價額合併計
    算之。但所主張之數項標的互相競合或應為選擇者，其訴訟
    標的價額，應依其中價額最高者定之」、「因地上權、永佃
    權涉訟，其價額以一年租金十五倍為準；無租金時，以一年
    所獲可視同租金利益之十五倍為準；如一年租金或利益之十
    五倍超過其地價者，以地價為準」、「因債權之擔保涉訟，
    以所擔保之債權額為準；如供擔保之物其價額少於債權額時
    ，以該物之價額為準」，民事訴訟法第77條之2第1項、第77
    條之4、第77條之6分別定有明文。
二、茲就本件訴訟標的價額核定如下：
　㈠關於訴之聲明第1、2項請求終止及塗銷地上權登記部分：
　  原告起訴請求被告譚祥安就原告所有坐落桃園市○○區○○○段0
    ○0地號土地中面積84.59平方公尺部分（下稱系爭土地）所
    設定之地上權（下稱系爭地上權）予以終止，並請求被告譚
    祥安應將系爭地上權登記塗銷。依原告所提系爭土地登記謄
    本之記載，系爭地上權並無租金之約定，故本件應依無約定
    租金之情形核定其訴訟標的價額。又系爭土地一年所獲可視
    同租金利益之15倍為新臺幣（下同）2,349,530元（計算式
    ：申報地價每平方公尺18,517元×面積84.59平方公尺×10％×1
    5年＝2,349,530元，小數點以下四捨五入，下均同），而系
    爭土地之地價為9,669,229元（計算式：公告土地現值每平
    方公尺114,307元×面積84.59平方公尺＝9,669,229元），故
    系爭土地之地價已逾1年所獲可視同租金利益之15倍，參依
    民事訴訟法第77條之4規定，此部分訴訟標的價額應核定為2
    ,349,530元。
  ㈡關於訴之聲明第3項請求塗銷抵押權登記部分：
　  原告起訴請求被告謝曾阿奔塗銷以系爭地上權設定擔保債權
    額141,600元之抵押權登記（下稱系爭抵押權），低於系爭
    抵押權供擔保之標的（即系爭地上權）之價額2,349,530元
    ，依民事訴訟法第77條之6規定，此部分之訴訟標的價額應
    按擔保債權額核定為141,600元。
　㈢綜上，原告前揭請求，其訴訟標的價額應合併計算，是本件
    訴訟標的價額核定為2,491,130元【計算式：2,349,530元＋1
    41,600元＝2,491,130元】，應徵第一審裁判費25,750元。茲
    依民事訴訟法第249條第1項但書之規定，限原告於收受本裁
    定送達5日內補繳，逾期不繳，即駁回其訴。
三、爰裁定如主文。　　
中    華    民    國   111     年    9     月    7    日
                  民事第二庭  法  官   陳振嘉
以上正本證明與原本無異。　　　　　　　　　
如對本裁定關於核定訴訟標的價額部分抗告，應於裁定送達後10
日內向本院提出抗告狀，並繳納抗告費新臺幣1,000元；關於命
補繳裁判費部分，不得抗告。
                              書記官   魏里安
中　　華　　民　　國　　111 　年　　9 　　月　　7 　　日